臺灣臺北地方法院民事裁定
111年度重訴字第213號
原      告  林松原  
被      告  交通部  
法定代理人  王國材  
上列原告與被告間給付酬勞事件，本院裁定如下：
    主  文
原告之訴駁回。
訴訟費用由原告負擔。
    事實及理由
一、按訴訟標的於確定之終局判決中經裁判者，除法律別有規定
    外，有既判力，當事人不得就該法律關係，更行起訴。原告
    之訴違反前開規定者，法院應以裁定駁回之，此觀民事訴訟
    法第400條第1項及第249條第1項第7款規定自明。又訴訟法
    上所謂一事不再理之原則，乃指同一事件已有確定之終局判
    決者而言。其所謂同一事件，必同一當事人就同一法律關係
    而為同一之請求，或就同一訴訟標的求為相反之判決，或求
    為與前訴可以代用之判決；命債務人為給付之確定判決，就
    給付請求權之存在有既判力，依民事訴訟法第400條第1項之
    規定，債務人不得對於債權人更行提起確認該給付請求權不
    存在之訴（最高法院82年度台上字第1612號、84年度台上字
    第2154號判決意旨可資參照）。
二、原告主張：原告林松原為國內捷運創始人，精心設計及規劃
    臺北都會區大眾捷運系統（下稱系爭臺北捷運系統），亦為
    臺北之初期交通基礎建設，原告具有前瞻性透視遠見，設計
    規劃此系統投入無比代價心血，故主管單位交通部王國材部
    長應給付及規劃之酬勞金等語。爰聲明：被告應給付新臺幣
    （下同）1,000萬元。 
三、經查，被告前曾向本院起訴主張被告於民國70年間將系爭臺
    北捷運系統委由被告規劃，依委任關係、不當得利關係一部
    先行請求被告給付原告160萬元及相關利息，經本院101年度
    訴字第1191號民事判決原告敗訴，經原告提起上訴後，經臺
    灣高等法院以101年度上字第1051號判決駁回原告上訴確定
    ，有上開民事判決（下稱前案）在卷可查。本件原告主張依
    同樣理由請求報酬1,000萬元，雖原告到庭表示前案主張為
    契約價金，本案請求為酬勞，然原告與前案理由相同，並當
    庭補充陳述原因事實，仍係本於原告所主張精心設計規劃系
    爭臺北捷運系統之報酬，顯係基於同一事實理由、法律關係
    而為主張，此均業經前案確定判決中已審酌，並確認兩造間
    並無委任關係存在無法請求報酬，亦無不當得利，而駁回原
    告之請求確定。揆諸前開說明，前後兩訴訟所主張之請求對
    象、依據之法律關係、請求之內容均相同，均係要求被告給
    付設計規劃系爭臺北捷運系統之報酬，則原告提起本件訴訟
    與前案當為同一事件，應為前案確定判決之既判力所及，原
    告本件之訴，有違一事不再理原則，並不合法，應依同法第
    249條第1項第7款規定，裁定駁回其本件之訴。　
四、依民事訴訟法第249條第1項第7款、第95條、第78條，裁定
    如主文。
中　　華　　民　　國　　111 　年　　4 　　月　　18　　日
                  民事第二庭  法  官  林怡君
以上正本係照原本作成。
如不服本裁定應於送達後10日內向本院提出抗告狀，並繳納抗告
費新臺幣1,000元。 
中　　華　　民　　國　　111 　年　　4 　　月　　18　　日
                              書記官  陳俐妙